# 请教陈版，设立前期是否还要模拟合并。

提问人：vita_c 时间：2022-09-29 17:05:02
请教陈版：A公司在 2022 年 3 月设立了子公司B公司，B公司在 2022 年 5 月同一控制企业合并收购了C公司（C公司在 2021 年成立），C公司与A公司同为D公司的子公司。 现A公司在 2022 年 12月需要出具正常年报（并无特别需求），是否需要对比较期间 2021 年模拟合并C公司数据？
A公司是由于B公司收购了C公司才会需要合并C公司数据，在 2021 年，B公司尚未成立，这种情况下，A公司还需要模拟合并C公司 2021 年的数据吗？

回答人：chenyiwei
虽然A是通过B间接持有C公司的股权，且 2021 年时B尚未成立，但在A编制合并报表并按同一控制下合并的原理向前追溯时，也应视同在最早比较期间期初已取得对C的控制权，从而追溯将C纳入A的合并报表范围。B的缺失不影响上述合并事项的模拟。